【裁判字號】    98,易,645
【裁判日期】    980625
【裁判案由】    傷害
【裁判全文】
臺灣臺南地方法院刑事判決               98年度易字第645號
公  訴  人  臺灣臺南地方法院檢察署檢察官
被      告  甲○○
上列被告因傷害案件，經檢察官提起公訴（九十八年度偵緝字第
二四八號），本院判決如下：
    主  文
甲○○傷害人之身體，處拘役伍拾日，如易科罰金，以新台幣壹
仟元折算壹日。
    事  實
一、甲○○與丙○○曾為同居之男女朋友，二人間具有家庭暴力
    防治法第三條第二款所定之家庭成員關係。甲○○自民國九
    十七年十一月二十七日下午一時許，至翌日凌晨零時許，在
    臺南縣新營市○○街二五號，因細故與丙○○發生爭執，竟
    基於傷害丙○○身體之犯意，接續二次出手毆打丙○○，致
    丙○○臉、頭皮、頸挫傷、上肢、下肢多處擦挫傷、抓傷，
    併皮下瘀傷等。
二、案經丙○○訴請臺南縣警察局新營分局報告臺灣臺南地方法
    院檢察署檢察官偵查起訴。
    理  由
一、訊據被告固供述於上揭時、地，與丙○○在一起，惟否認有
    傷害犯行，辯稱：丙○○有吃安眠藥習慣，當天雙方發生爭
    吵，丙○○拿衣架往自己脖子套，作勢要自殺，伊僅扯開丙
    ○○套在脖子上之衣架，並未傷害丙○○等情。
二、然查上開犯罪事實，業據丙○○指述甚詳，並有行政院衛生
    署新營醫院診斷證明書一份附卷可稽，事證明確。被告所為
    前揭辯解，係屬事後卸責之詞，不足採信，是被告犯行堪以
    認定。
三、核被告傷害丙○○身體之行為，係犯刑法第二百七十七條第
    一項之傷害罪。被告於前揭時間及空間相當密接之情形下，
    接續二次傷害丙○○，係基於同一之犯意所為，屬於接續犯
    ，應論以一罪。起訴書記載應分論併罰，尚有未合，業經蒞
    庭公訴檢察官當庭更正為接續犯，應論以一罪。爰審酌被告
    有違反槍砲彈藥刀械管制條例、傷害、公共危險等前科，犯
    本罪之動機、手段、丙○○所受傷勢，迄今尚未與丙○○達
    成和解，及犯罪後態度等一切情狀，量處如主文所示之刑，
    並諭知如易科罰金之折算標準，以資懲儆。
據上論斷，應依刑事訴訟法第二百九十九條第一項前段，刑法第
二百七十七條第一項、第四十一條第一項前段，刑法施行法第一
條之一，判決如主文。
本案經檢察官乙○○到庭執行職務
中    華    民    國    98    年    6     月    25    日
                  刑事庭  法  官  吳三龍
以上正本證明與原本無異。
如不服本判決應於收受本判決後10日內向本院提出上訴書狀，並
應敘述具體理由。其未敘述上訴理由者，應於上訴期間屆滿後20
日內向本院補提理由書狀（均須按他造當事人之人數附繕本）「
切勿逕送上級法院」。
                          書記官  杜孟珍
中    華    民    國    98    年    6     月    25    日
附錄法條：
中華民國刑法第277條
（普通傷害罪）
傷害人之身體或健康者，處 3 年以下有期徒刑、拘役或 1 千元
以下罰金。
犯前項之罪因而致人於死者，處無期徒刑或 7 年以上有期徒刑；
致重傷者
，處 3 年以上 10 年以下有期徒刑。


司法院資訊處製作；財團法人民間司法改革基金會備份。
